# 请教：股权转让合同的不同对账务处理的影响

提问人：风和日丽 时间：2013-07-13 23:31:41
合同一： 甲方同意将其持有的目标公司（A）注册资本中 30 万美元（相当于注册资本的75%）的股权以目标公司的评估价值即人民币1000 万元，向乙方进行实物出资予以转让（以下简称本股权转让）。甲方通过本股权转让向乙方转让的目标公司股权，将作为甲方对乙方的追加投资（实物出资）。股权转让价格人民币 1000 万元中的 30 万美元（以下简称名义出资额），将在经过乙方所在地商务部门批准的基础上作为乙方注册资本的增加额，剩余金额作为乙方的资本公积金。而且，乙方不对甲方支付现金对价。 合同二： 甲方同意将其持有的目标公司（A）注册资本中 30 万美元（相当于注册资本的75%）的股权以当时的出资金额即 30 万美元，向乙方进行实物出资予以转让（以下简称本股权转让）。甲方通过本股权转让向乙方转让的目标公司股权，将作为甲方对乙方的追加投资（实物出资），乙方注册资本将增加 30 万美元。而且，乙方不对甲方支付现金对价。
甲对A和乙都有控制，股权转让后，乙对A有控制，该交易应为同一控制下的企业合并取得的长期投资。假设：合并日对A所有者权益账面价值的份额为人民币 1200 万元，确认长期投资的分录如下：借：长期股权投资 1200 万元贷：实收资本 180 万元（ 30 万美元*汇率 6 ）贷：资本公积- 资本溢价 1020 万元。 合同一和合同二的账务处理是否是一样的？

回答人：chenyiwei
单就会计处理而言，若不考虑相关的税费影响，则上述两个合同对甲方、乙方各自的帐务处理以及甲方的合并报表结果无影响，结果相同。